臺灣桃園地方法院刑事判決　　　　　　　 94年度訴字第816號
公　訴　人　臺灣桃園地方法院檢察署檢察官
被　　　告　己○○
　　　　　　　　　　　號
　　　　　　　　　　　號
選任辯護人　呂福元　律師
上列被告因違反槍砲彈藥刀械管制條例等案件，經檢察官提起公
訴（93年度核退偵字第142 號），本院判決如下：
    主  文
己○○未經許可持有手槍，累犯，處有期徒刑伍年肆月，併科罰
金新臺幣拾萬元，罰金如易服勞役，以佰元即新臺幣玖佰元折
算壹日，扣案制式九０手槍壹枝（槍枝管制編號0000000000號，
含彈匣貳個）、制式九０子彈壹顆均沒收。又共同偽造公印文，
累犯，處有期徒刑陸月，扣案偽造「戊○○」國民身分證壹張沒
收。應執行有期徒刑伍年捌月，併科罰金新臺幣拾萬元，罰金如
易服勞役，以佰元即新臺幣玖佰元折算壹日，扣案制式九０手
槍壹枝（槍枝管制編號0000000000號，含彈匣貳個）、制式九０
子彈壹顆、偽造「戊○○」國民身分證壹張均沒收。
    事  實
一、己○○於民國83年間因違反肅清煙毒條例案件，經判處有期
    徒刑2 年10月確定，又分別於84年間、86年間因違反麻醉藥
    品管理條例案件，均經判處有期徒刑8 月確定，三罪接續執
    行，至89年6 月8 日假釋期滿執行完畢。猶不知悔悟，明知
    具有殺傷力之槍砲、彈藥，非經中央主管機關許可，不得持
    有，詎己○○竟於不詳時間，自不詳管道，取得克羅埃西亞
    HS ARMS 廠HS2000型口徑9 mm制式半自動手槍1 枝（槍枝管
    制編號0000000000號，含彈匣2 個）、口徑9 mm子彈4 顆（
    經鑑定試射用罄3 顆，餘1 顆），而非法持有之，嗣己○○
    於93 年2月17日9 時許，向不知情友人乙○○借得車牌號碼
    T8—5886號BMW 自小客車後某日，即以牛皮紙袋包裹上揭槍
    、彈後，將之藏放於該車駕駛座底下。己○○又因另案毒品
    危害防制條例案件遭通緝，為逃避警方查緝，自某雜誌上廣
    告知悉某不詳姓名、年籍綽號「阿文」之成年男子（下稱綽
    號「阿文」者），係從事販售偽造、變造之證件牟利，遂以
    電話與綽號「阿文」者聯繫，約定於92年2 月初某日，在新
    竹縣湖口鄉○○路湖口火車站附近路旁見面，己○○乃與綽
    號「阿文」者共同基於偽造特種文書及偽造公印文之犯意聯
    絡，由己○○給付新台幣（下同）2 萬元為酬勞，並提供其
    照片1 張及不知情堂兄戊○○基本資料，委由綽號「阿文」
    者偽造他人身分證供己○○使用；嗣綽號「阿文」者即於某
    不詳時間、地點，偽造姓名、基本資料均為「戊○○」貼有
    己○○照片國民身分證1 張，加蓋偽造之「內政部印」公印
    文1 枚後，足以生損害於戶政機關對於國民身分證管理之正
    確性及戊○○，於1 星期後，在湖口火車站附近路旁，將該
    枚偽造完成之「戊○○」國民身分證交付己○○，供冒充戊○○身分使用。迨於93年2 月21日凌晨1 時許，己○○駕駛
    車號T8—5886號自小客車搭載不知情之戊○○（已另由檢察
    官不起訴處分），行經桃園縣楊梅鎮○○路與大成路口，適
    執行勤務桃園縣政府警察局楊梅分局幼獅派出所（下稱幼獅
    派出所）所長丁○○、警員林祥、甲○○見上開車牌號碼
    T8—5886號BMW 自小客車車齡與外觀顯不相當，經查詢電腦
    資料懷疑係贓車，示意己○○停車受檢，己○○因案遭通緝
    為掩飾真正身分，竟持上揭偽造國民身份證向員警佯稱其為
    戊○○，並直指當時戊○○為己○○，戊○○下車後表示其
    身體不適，員警為顧及戊○○身體狀況避免延誤送醫及警力
    單薄，未及時察覺己○○冒用戊○○國民身分證。丁○○遂
    請求盤檢處附近桃園縣楊梅鎮公所警衛支援，由林祥、甲○○先行駕駛警用巡邏車搭載戊○○前往就醫，途中戊○○
    表示不用就醫，遂逕載往幼獅派出所盤查。另由楊梅鎮公所
    警衛駕駛原由己○○所使用上揭車牌號碼T8—5886號BMW 自
    小客車，由丁○○戒護，共同搭載冒充戊○○之己○○回幼
    獅派出所盤查，嗣自該車駕駛座底下，起獲上揭制式手槍1
    把（含彈匣2 個）、子彈4 顆、偽造之戊○○國民身分證1
    張，己○○則趁隙逃逸，後經戊○○向員警表明身份，始偵
    悉上情。
二、案經桃園縣政府警察局楊梅分局報告臺灣桃園地方法院檢察
    署檢察官偵查起訴。
    理  由
一、訊據被告己○○固坦承於上揭時、地行使偽造身份證，惟矢
    口否認涉有槍砲彈藥刀械管制條例及偽造國民身分證之犯行
    ，辯稱：遭查扣之槍、彈並非伊所有，車牌號碼T8—5886號
    自小客車係向乙○○所借，車子當天有借給湯晉桂約半個鐘
    頭，湯晉桂是其朋友湯晉權的哥哥，被查獲當時只有查到毒
    品，伊後來就跑掉了，不知道有查到槍和子彈；且不知戊○○國民身分證是偽造的云云。經查：
(一)(1)按「被告以外之人於審判中傳喚不到者，其於檢察事務官
    、司法警察官或司法警察調查中所為之陳述，經證明具有可
    信之特別情況，且為證明犯罪事實之存否所必要者，得為證
    據。」，「被告以外之人於偵查中向檢察官所為之陳述，除
    顯有不可信之情況者外，得為證據。」，刑事訴訟法第159
    條之3 第3 款、第159 條之1 第2 項分別定有明文。被告以
    外之人於司法警察官或司法警察調查中所為之陳述，性質上
    雖屬傳聞證據，惟依同法第229 條至第231 條之1 規定，司
    法警察官、司法警察具有調查犯罪嫌疑人犯罪情形及蒐集證
    據等職權，若其等所製作筆錄毫無例外地全無證據能力當非
    所宜。另被告以外之人於司法警察官或司法警察調查中所為
    陳述，性質上雖亦屬傳聞證據，且未經具結，係在可信特別
    情況下所為，且為證明犯罪事實之存否所必要，而於審判程
    序中，發生事實上無從為直接審理之原因時，則例外承認該
    陳述之證據適格，以利實體真實之發現之訴訟目的。而檢察
    官代表國家偵查犯罪、實施公訴，依法其有訊問被告之權利
    ，而實務運作時，偵查中檢察官向被告以外之人所取得之陳
    述，原則上均能遵守法律規定不致違法取供，其可信性極高
    。證人戊○○於本院審理時經合法傳拘無著，而其前以被告
    身分於警詢中陳述被攔檢及起獲槍枝、子彈、偽造身分證經
    過，與其嗣於偵查中以被告身分陳述相同，且經製作戊○○
    警詢筆錄之警員林祥到院陳述其查獲起出槍枝、子彈及偽
    造身分證經過與戊○○陳述相符，足見戊○○警詢筆錄，具
    可信特別情況，且為證明犯罪事實之存否所必要。戊○○於
    檢察官訊問時供述並未交付本人國民身分證給被告己○○，
    亦未售予跳蚤市場人員，及警方在其所搭乘由被告己○○所
    駕駛小客車查獲制式手槍、子彈經過，均無顯有不可信情況
    。故戊○○於警詢時及偵查中供述，揆諸上述說明均有證據
    能力。
    (2)又警方查獲被告當時雖係執行取締酒駕路檢勤務，惟僅是
    該時段主要勤務，對於其他違法犯行，自得依法加以攔檢取
    締，本件警方於上述攔檢處執行勤務，經查證後懷疑被告己○○所駕駛車輛之外觀與車齡不相當，懷疑可能是贓車，而
    示意攔檢，嗣因被告己○○、戊○○相互假冒彼此身分，被
    告己○○冒用偽造身分證，且戊○○於現場表示身體不適，
    丁○○所長考量上述情狀，為確保戊○○身體健康及考量警
    力戒護問題，乃將涉有犯罪嫌疑被告及戊○○帶返派出所查
    證，嗣員警經戊○○（冒名己○○）同意後搜索其所搭乘的
    上揭小客車，於車上起獲上揭制式手槍1 把、子彈4 顆、偽
    造之戊○○身分證1 張（其餘扣案物品與本案無關聯性），
    有戊○○簽名按捺指印之桃園縣政府警察局楊梅分局搜索、
    扣押筆錄在卷可按（見93年偵字第5857號卷第21、22頁）。
    迨於查證渠2 人真正身分時，被告己○○（冒名戊○○）趁
    隙逃逸，而戊○○於被告己○○逃逸後，始陳述其真正身分
    。依刑事訴訟法131 條之1 規定其搜索自非法所不許，其扣
    得之物品，自得為證據。
(二)扣案手槍、子彈，係在被告己○○所駕駛車牌號碼T8—5886
    號BMW 自小客車，駕駛座底下所起獲，業據證人即接獲通知
    至幼獅派出所之車主乙○○於本院審理時結證稱：「（有無
    看到警察把槍取出來？）有。」、「（從何處取出來？）從
    駕駛座取出來後‧‧‧，要找被告時，就已經找不到人了。
    」等情（見本院卷〈一〉第132 頁）。證人即在派出所搜索
    上揭車輛之丁○○所長於本院審理時結證稱：「（是否記得
    車主乙○○來的時候，己○○是否已經走了？）還沒有，搜
    索時乙○○站在旁邊，這次的搜索任務是我分配的，我負責
    駕駛座右側車身的搜索，林祥是負責駕駛座這邊的車身搜
    索，‧‧‧。」、「（查獲槍枝的外包裝？）以比Ａ4 紙張
    大一點的牛皮紙袋包裝，放在駕駛座下。」等情（見本院卷
    〈一〉第87、88頁）。證人即另一搜索員警林祥於本院審
    理時結證稱：「‧‧‧。我們到派出所後，調口卡來確認通
    緝犯的身分，這段時間請己○○到外面去對那輛自小客車搜
    索，在搜索過程中，發現在駕駛座底下有一個牛皮紙袋，裡
    面放著一把克羅埃西亞手槍，‧‧‧。」等情（見本院卷〈
    一〉第71頁）。互核證人乙○○、丁○○、林祥證詞，對
    於扣案手槍、子彈，係自當時由被告己○○向乙○○所駕駛
    上揭小客車駕駛座底下所取獲，相互吻合，而3 位證人與被
    告並無仇怨，當無干冒偽證刑責，構詞誣陷被告之必要，故
    渠等上開證言應可採信。雖證人林祥對於起獲槍枝地點，
    於檢察官訊問先則證稱：手槍、子彈是在路檢時找到的等語
    ，嗣於檢察官再訊問時復改稱：因其將攔檢被告現場，及起
    獲槍枝地點搞混了，故才於前次證述是在路檢時起獲的等語
    。迨於本院審理交互詰問時均堅稱：扣案手槍、子彈，係將
    被告帶回幼獅派出所後，始在上揭車輛駕駛座底下取獲。查
    證人林祥於本院審理時經提示相關卷證，並經交互詰問後
    ，對於承辦經過自較能有完整正確陳述，且參之證人林祥
    於檢察官再次訊問時，即表示其第一次於偵查中作證時搞混
    了路檢現場及派出所起獲槍、彈現場。並酌以證人林祥於
    本院審理時證詞，與證人乙○○、丁○○證詞情節相符，已
    如前述。綜上以觀，自以證人林祥於本院審理時證述情節
    較為可採。另證人乙○○雖證稱：扣案手槍、子彈外包裝為
    黑色包包云云，惟扣案槍、彈係以牛皮紙袋包裹，已如前述
    ，證人乙○○此部分證述，雖與實施搜索員警證述不同，容
    或時間久遠記憶模糊所致，惟其證述槍、彈係自駕駛座底下
    起獲之基本事實，則與員警相一致。故證人乙○○對於槍、
    彈外包裝證詞，不足以作為有利於被告之認定。
(三)雖被告己○○否認扣案手槍、子彈為其所有云云。然查證人
    戊○○於警詢時證述：扣案手槍、子彈是己○○的等情（見
    93年度偵字第5857號卷第7 頁反面）。復觀之證人乙○○於
    本院審理時亦結證稱：我將車子借給己○○時，只有後車廂
    有1 支雨傘，其他前後都空空的等情（見本院卷〈一〉第12
    8 頁）。另稽之，被告己○○對於向乙○○借得車牌號碼T8
    —5886號BMW 自小客車後使用情形，先則於檢察官訊問時辯
    稱：車子當日有借給湯晉桂約半個鐘頭，他是伊朋友湯晉權
    哥哥云云（見93年度核退偵字第142 號卷第61、62頁）。嗣
    於本院審理時則改稱：被查獲當天晚上吃飯時間，我把車子
    借給小湯的朋友出去買便當，是小湯朋友跟我借車云云（見
    本院卷〈一〉第135 、136 頁）。則被告所辯不但前後不一
    ，且經檢察官依被告供述以「湯晉桂」、「湯晉權」查詢後
    並無資料存在，此有法務部戶役政連結作業系統查詢資料2
    紙在卷可稽（見93年度核退偵字第142 號卷第67、68頁），
    是見被告此部分所辯顯係臨訟情虛杜撰之詞，不足採信。則
    警方在車牌號碼T8—5886號BMW 自小客車起獲扣案手槍、子
    彈顯係被告所持有，可堪認定。
(四)扣案之制式90手槍1 枝（槍枝管制編號0000000000號，含彈
    匣2 個）經送鑑驗結果：研判係克羅埃西亞HS　ARMS廠HS20
    00型口徑9 mm制式半自動手槍，槍管內具陸條右旋來復線，
    機械性能良好，可擊發同口徑之制式子彈，具殺傷力。子彈
    4 顆經送鑑定結果：認均係口徑9 mm之制式子彈（試射3 顆
    用罄，餘1 顆），均具殺傷力，有內政部警政署刑事警察局
    93 年3月16日刑鑑字第0930049840號鑑驗通知書及手槍、子
    彈照片10張卷足憑（見93年度偵字第5857號卷第50至55頁）
    。辯護人雖陳稱：查獲本案丁○○所長等人均為有經驗警務
    人員，竟未將扣案手槍，採集其上指紋鑑定，致無法比對是
    否有被告指紋（有桃園縣警察局楊梅分局93年3 月30日楊警
    分刑字第0938013083號函在卷可憑），此舉實難令人信服等
    語，惟查獲本案員警雖於查獲當時未採集槍枝上指紋送鑑定
    ，以致因日後無法查驗槍枝上是否有被告己○○指紋，有行
    政疏失，但如其他事證足以證明被告己○○持有該手槍，亦
    不影響被告己○○犯行之成立。辯護人於本院審理時聲請將
    扣案槍送鑑定其上所留指紋，鑑定結果：該手槍上驗出「丙○○」指紋，有內政部警政署刑事警察局94年7 月22日刑紋
    字第0940097340號鑑驗書在卷足憑（見本院卷〈一〉第55-1
    頁）。經本院傳喚證人丙○○到院，其結證稱：其係臺灣桃
    園地方法院檢察署贓物庫人員，可能係其取出槍枝送請鑑驗
    ，因其非專業人士，無帶手套習慣，故碰觸槍枝所留下等語
    （見本院卷〈二〉第21頁）。故該槍枝雖未驗出留有被告己○○指紋，然此係警方查獲當時未採驗指紋，已如前述，致
    因時間相隔久遠，或警方保管不當，無法採取完整指紋所致
    ，故此鑑定書不足以作為有利於被告之認定，併此敘明。
(五)被告己○○雖辯稱：不知戊○○身分證是偽造的云云。經查
    ：扣案之被告向綽號「阿文」者所購買之名為「戊○○」基
    本資料國民身分證1 張，經送鑑定結果：「戊○○」國民身
    分證上「內政部印」、底紋圖案及印刷字跡均與樣張不符，
    有內政部警政署刑事警察局94年7 月27日刑鑑字第09400999
    18號鑑定書及所附鑑定說明在卷可憑（見本院卷〈一〉第10
    6 、109 頁）。且該偽造之「戊○○」國民身分證，係被告
    己○○見跳蚤市場雜誌之廣告，與不詳姓名年籍綽號「阿文
    」者聯絡後，相約於92年2 月初某日，在新竹縣湖口鄉○○
    路湖口火車站附近路旁見面，由被告己○○給付2 萬元為酬
    勞，並提供其照片1 張，委由該男子偽造他人身分證供被告
    己○○使用；嗣綽號「阿文」者即於某不詳時間、地點，偽
    造姓名、基本資料均為「戊○○」貼有被告己○○照片國民
    身分證1 張，加蓋偽造之「內政部印」公印文1 枚，偽造完
    成1 星期後，在湖口火車站附近路旁，將該偽造之「戊○○
    」國民身分證交付己○○，供冒充戊○○身分使，業據被告
    己○○於本院準備程序及審理時供承在卷（見本院卷〈一〉
    第45、137 頁）。而被告己○○是戊○○堂弟，且戊○○並
    未將國民身分證交給被告，亦未出售予跳蚤市場人員，已據
    證人戊○○於警詢及檢察官訊問時供述在卷（見93年度偵字
    第5857號卷第7 頁背面、93年度核退偵字第142 號卷第24頁
    ）。復觀之被告於檢察官訊問時供稱：有跟賣身分證之綽號
    「阿文」者說要跟我同姓的身分證等語（見93年度核退偵字
    第142 號卷第24頁），衡情戊○○並未交付其基本資料給綽
    號「阿文」者，亦未售予跳蚤市場之人，則綽號「阿文」者
    顯不知戊○○基本資料，而是被告提供要其偽造，否則為何
    被告所取得偽造國民身分證，即為其所熟知之堂兄戊○○國
    民身分證基本資料。而該偽造之「戊○○」國民身分證，既
    非國家戶政機關依法所製發，顯見係屬偽造者無訛，被告己○○持交照片予綽號「阿文」者時，並提供戊○○基本資料
    供其偽造，並以2 萬元為代價向該綽號「阿文」者，價購該
    偽造之「戊○○」國民身分證，其對綽號「阿文」者依其囑
    咐交付基本資料為戊○○之身分證時，該綽號「阿文」者必
    同時偽造該「內政部印」印文以達偽造國民身分證之目的，
    自難諉為不知，故被告與綽號「阿文」者就偽造「內政部印
    」印文間，有犯意聯絡及行為分擔，洵無疑議，被告辯謂其
    不知情云云，顯係卸責之詞，不足採信。另同上鑑定書認核
    發日期92年12月9 日之被告己○○國民身分證膠膜上鋼印與
    照片及紙本不密合，判有變造之虞。但查，被告己○○堅決
    否認有此部分變造國民身分證犯行，辯稱：其本人國民身分
    證係向戶政機關申請補發之身分證等語。且被告確於92年12
    月9 日向新竹縣湖口鄉戶政事務所申請補發國民身分證，有
    該戶政事務所94年8 月29日竹縣湖戶字第0940002058號函所
    附補領國民身分證申請書在卷可佐（見本院卷〈二〉第8 頁
    ）。且上開基本資料為己○○之國民身分證，僅有上述未密
    合情形，並未有其他變造情形，衡諸造成該等原因容係摺疊
    所致，抑或保管不當所致，則被告己○○上開所稱即非無據
    ，是自難據此遽論被告己○○有此部分變造行為，附此敘明
    。
(六)綜上，被告非法持有制式手槍、子彈及偽造公印文、行使偽
    造特種文書犯行，足以認定。
二、核被告持有制式手槍子彈之犯行，係犯槍砲彈藥刀械管制條
    例第7 條第4 項之未經許可持有手槍罪、同條例第12條第4
    項之未經許可持有子彈罪。其行使偽造國民身分證犯行，係
    犯刑法第218 條第1 項之偽造公印文罪（此部分業經公訴人
    當庭補正）、第216 條、第212 條之行使偽造特種文書罪。
    被告以單一持有行為，同時持有上開制式手槍及子彈，係以
    一行為觸犯數個相異之罪名，而侵害數個法益，屬想像競合
    犯，應從一重之未經許可持有手槍罪處斷。又被告行為後，
    槍砲彈藥刀械管制條例雖於94年1 月26日，經總統以華總一
    義字第09400010101 號令公布修正，並於94年1 月28日生效
    ，惟就上開槍砲彈藥刀械管制條例第7 條第4 項及第12條第
    4 項之規定均未予修正，尚無比較新舊法之問題，併此敘明
    。被告偽造國民身分證完成後，復持以行使，其偽造之低度
    行為應為行使之高度行為所吸收，不另論罪。又被告與不詳
    姓名年籍綽號「阿文」之成年男子間，就偽造「內政部印」
    公印文及偽造「戊○○」國民身分證之特種文書間，有犯意
    聯絡及行為分擔，均為共同正犯。又偽造公印於刑法第218
    條已有獨立處罰規定，且較刑法第212 條之處罰為重，於偽
    造刑法第212 條之特種文書同時偽造公印者，即難僅論以該
    條之罪而置刑法第218 條處刑較重之罪於不問（司法院大法
    官會議釋字第82號）解釋參照，是被告所犯上開行使偽造特
    種文書罪、偽造公印文罪二罪間，具有方法、結果之牽連關
    係，應從一重論以偽造公印文罪處斷，被告偽造公印文部分
    雖未據起訴，惟此部分與已起訴論罪科刑行使偽造特種文書
    部分，具有裁判上一罪之牽連關係，為起訴效力所及，本院
    自得併予審究。被告所犯上開二罪，罪名互異，行為互殊，
    應分論併罰。被告曾有如事實欄所載之犯行及執行情形，有
    臺灣高等法院被告前案紀錄表、臺灣桃園地方法院檢察署刑
    案資料查註紀錄表在卷可按，其於五年內再犯本案有期徒刑
    以上之罪，為累犯，應依法加重其刑。爰審酌被告未經許可
    ，持有槍彈之犯罪手段，犯罪所生潛在危險，犯後始終否認
    犯行，暨被告於通緝中，竟為逃避通緝，再犯偽造國民身分
    證，惡性非輕及其他一切犯罪情狀，分別量處如主文所示之
    刑，並定其應執行之刑，罰金部分並諭知易服勞役之標準，
    。扣案制式90手槍1 枝（槍枝管制編號0000000000號，含彈
    匣2 個）及子彈1 顆（原4 顆鑑定時試射其中3 顆，鑑驗試
    射用罄），為法律上禁止持有之違禁物，應依刑法第38條第
    1 項第1 款規定，宣告沒收。另偽造「戊○○」國民身分證
    1 張，係被告所有供犯罪所用之物，應依刑法第38條第1 項
    第2 款規定，宣告沒收。
據上論斷，應依刑事訴訟法第299 條第1 項前段，槍砲彈藥刀械
管制條例第7 條第4 項、第12條第4 項，刑法第11條前段、第28
條、第216 條、第212 條、第218 條第1 項、第55條、第51條第
5 款、第47條、第42條第2 項、第38條第1 項第1 款、第2 款，
現行法規所定貨幣單位折算新臺幣條例第2 條，罰金罰鍰提高標
準條例第2 條，判決如主文。
本案經檢察官趙燕利到庭執行職務。
中　　華　　民　　國　　94　　年　　11　　月　　22　　日
                  刑事第五庭審判長法  官  潘政宏
                                  法　官　周炳全
                                  法  官  邱滋杉
以上正本證明與原本無異。
如不服本判決，應於送達後10日內，向本院提出上訴狀（應附繕
本），上訴於臺灣高等法院。
                                  書記官　高文靜
中　　華　　民　　國　　94　　年　　11　　月　　22　　日
附錄法條：
槍砲彈藥刀械管制條例第七條第四項：
未經許可，持有、寄藏或意圖販賣而陳列第一項所列槍砲、彈藥
者，處五年以上有期徒刑，併科新臺幣一千萬元以下罰金。
槍砲彈藥刀械管制條例第十二條第四項：
未經許可，持有、寄藏或意圖販賣而陳列子彈者，處五年以下有
期徒刑，併科新幣三百萬元以下罰金。
刑法第212條
(偽造變造特種文書罪)
偽造、變造護照、旅券、免許證、特許證及關於品行、能力服務
或其他相類之證書、介紹書，足以生損害於公眾或他人者，處一
年以下有期徒刑、拘役或三百元以下罰金。
刑法第216條
(行使偽造變造或登載不實之文書罪)
行使第二百十條至第二百十五條之文書者，依偽造、變造文書或
登載不實事項或使登載不實事項之規定處斷。
第218條
(偽造盜用公印或公印文罪)
偽造公印或公印文者，處五年以下有期徒刑。
盜用公印或公印文足以生損害於公眾或他人者，亦同。
